【裁判字號】    88,上易,3255
【裁判日期】    890314
【裁判案由】    詐欺
【裁判全文】
臺灣高等法院臺中分院刑事判決                  八十八年度上易字第三二五五號
    上  訴  人  臺灣台中地方法院檢察署檢察官
    被      告  甲○○
右上訴人因被告詐欺案件，不服台灣台中地方法院八十八年度易字第二七五六號中華
民國八十八年十一月十六日第一審判決（起訴案號台灣台中地方法院檢察署八十八年
度偵緝字第五三五號）提起上訴，本院判決如左：
    主  文
原判決撤銷。
甲○○連續意圖為自己不法之所有，以詐術使人將本人之物交付，處有期徒刑陸月。
    事  實
甲○○於民國（下同）八十六年十二月十八日向富邦商業銀行股份有限公司（下稱富
邦銀行）申請ＶＩＳＡ信用卡使用，信用額度為新台幣（下同）十萬元。甲○○明知
其當時每月薪資僅五萬元，且積欠地下錢莊債務，並無償債之能力，竟意圖為自己不
法所有之概括犯意，自八十七年一月七日起至八十七年三月十九日止，多次以該信用
卡前往富邦銀行之特約商店等場所以消費真詐財方式，先於一月份假消費為九萬四千
五百七十元；並於八十七年二月、三月間陸續向國華航空股份有限公司購買機票，再
將該等機票變現以清償地下錢莊債務，二、三月前後假消費額共計達四十三萬零二百
八十七元，致使富邦銀行陷於錯誤，依約承擔前揭消費債務。嗣甲○○僅繳交一萬零
四百七十二元，迄富邦銀行依約支付特約商號前開消費款後，多次通知甲○○繳交餘
款未果，始知受騙。
二、案經富邦銀行訴請臺灣臺中地方法院檢察署檢察官偵查起訴。
    理  由
一、訊據被告甲○○固坦承有前開消費之事實，然矢口否認有何詐欺犯行，辯稱：伊
    向地下錢莊借款十萬元，利息每十日為一期二萬五千元，伊因未付利息，累計積
    欠達三十多萬元，即遭地下錢莊人員催討，地下錢莊人員見伊持有富邦銀行信用
    卡，乃迫伊前往刷卡借錢以償債，因所刷卡之金額甚大，伊無力負擔，始未如數
    繳付帳款，希望能分期償還帳款，伊並無詐欺之意等語。
三、經查：本件迭據富邦銀行之代理人林博源於指述在卷，且有被告之信用卡申請書
    、八十七年一月至三月間之消費交易明細資料等附卷可稽，且查被告既自承其因
    已向地下錢莊借款，而需假消費等情，足見其當時己陷於無資力狀態，否則被告
    當可循正常之借貸管道向第三人借貸，無須地下錢莊龐大之利息，是被告以假消
    費真刷卡之方式向國華航空股份有限公司刷卡購買機票後變現求償，顯係以假消
    費真刷卡之詐術，使富邦銀行陷於錯誤而依約承擔債務，參以被告自承其每月僅
    五萬元所得，竟於一月份消費高達九萬四千五百七十元；並於八十七年二月、三
    月間陸續向國華航空股份有限公司購買機票，亦達四十三萬零二百八十七元，均
    遠逾其每月所得甚多，且其於八十七年三月以後，僅能繳納一萬餘元，經富邦銀
    行催繳仍未出面解決，益徵其有不法所有意圖，至被告於八十八年六月起，按月
    繳納一萬元不等，乃為詐欺犯行敗露所生悔意問題，不足作為其未詐欺之依據。
    被告所為辯解，實無可採。綜上所述，事證明確，被告犯行堪以認定。
二、核被告甲○○所為，係犯刑法第三百三十九條第一項之詐欺取財罪。其前後數行
    為時間緊接，犯罪構成要件相同，顯基於概括犯意為之，應論以連續犯，原審未
    予詳查，為無罪之判決，尚有未洽，公訴人上訴執此指摘原判決不當，為有理由
    ，應由本院予以撤銷改判，爰審酌被告犯罪之動機、目的、手段、對被害人造成
    之危害，犯罪後仍飾詞狡辯，及已部分清償等一切情狀，量處如主文第二項所示
    之刑，以示懲儆。
據上論斷，應依刑事訴訟法第三百六十九條第一項前段、第三百六十四條、第二百九
十九條第一項前段、刑法第五十六條、第三百三十九條第一項、罰金罰鍰提高標準條
例第一條前段，判決如主文。
本案經檢察官乙○○到庭執行職務。
中    華    民      國    八十九    年      三        月      十四      日
                              臺灣高等法院臺中分院刑事第二庭
                                    審判長法  官  陳  紀  綱
                                          法  官  蔡  聰  明
                                          法  官  陳  世  雄
右正本證明與原本無異。
不得上訴。
                                          書記官  郭  文  華
中      華      民      國     八十九     年      三      月    十五    日
刑法第三百三十九條第一項
意圖為自己或第三人不法之所有，以詐術使人將本人或第三人之物交付者，處五年以
下有期徒刑、拘役或科或併科一千元以下罰金。
                                                                        Ｄ


司法院資訊處製作；財團法人民間司法改革基金會備份。
